臺北高等行政法院裁定
111年度交上字第108號
上  訴  人  廖家慶                                    
被 上訴 人  交通部公路總局新竹區監理所
代  表  人  吳季娟（所長）
上列當事人間交通裁決事件，上訴人對於中華民國111年1月27日
臺灣新竹地方法院110年度交字第127號行政訴訟判決，提起上訴
，本院裁定如下：
    主  文
上訴駁回。
上訴審訴訟費用新臺幣750元由上訴人負擔。
    理  由
一、依行政訴訟法第237條之9第2項準用第235條第2項及第236條
    之1規定，對於交通裁決事件的判決提起上訴，必須以判決
    違背法令為理由，否則不得為之，且應於上訴理由中表明原
    判決所違背的法令及其具體內容，或表明依訴訟資料可認為
    原判決有違背法令的具體事實。又依行政訴訟法第237條之9
    第2項準用第236條之2第3項、第243條第1項規定，交通裁決
    事件的判決有不適用法規或適用不當的情形，即屬判決違背
    法令。依此，交通裁決事件的上訴狀或理由書應表明原判決
    所違背的法令及其具體內容；若是成文法以外的法則，則應
    揭示該法則的旨趣；倘為司法院解釋，則應揭示該解釋的字
    號或內容。如以行政訴訟法第237條之9第2項準用第236條之
    2第3項、第243條第2項所列各款當然違背法令的事由時，上
    訴狀或理由書亦應揭示合於該條項各款的事實。如上訴狀或
    理由書未依前述方式表明上訴理由，就不能認為已對交通裁
    決事件判決有違背法令的具體指摘，其上訴屬不合法，應以
    裁定駁回。
二、上訴人於民國109年5月14日20時25分許，駕駛車牌號碼000-
    0000號自用小客車，行經新竹縣新豐鄉新興路403號處，因
    在道路上多次迫近、驟然變換車道、減速方式行駛，及轉彎
    未使用方向燈等行為，經民眾向新竹縣政府警察局新湖分局
    (下稱新湖分局)提出檢舉。新湖分局查證後，以109年7月28
    日竹縣警交字第E87730017號違反道路交通管理事件通知單
    舉發上訴人「在道路上蛇行」，並移送被上訴人處理。被上
    訴人審認上訴人違規屬實，依道路交通管理處罰條例（下稱
    道交條例）第43條第1項第1款、第85條第1項及第63條第1項
    規定，以110年5月27日竹監裁字第50-E87730017號裁決，裁
    處上訴人罰鍰新臺幣（下同）1萬8,000元，記違規點數3點
    ，並應參加道路交通安全講習（下稱原處分）。上訴人不服
    ，提起行政訴訟，經臺灣新竹地方法院（下稱原審法院）11
    0年度交字第127號行政訴訟判決駁回（下稱原判決）。上訴
    人仍不服，提起本件上訴。
三、上訴意旨：
　㈠道交條例所稱「蛇行」屬不確定法律概念，應由執法機關依
    法令旨趣，綜合現場車況等情綜合審認。原審法院雖有勘驗
    採證影片，但僅以片面擷取的檢舉片段推認上訴人於不到5
    秒的時間內高速行駛於車縫間穿梭，且連續兩次高速變換車
    道的行車動態，惟當時上訴人行駛於市區道路，客觀上並無
    高速變換車道的可能，被上訴人亦無認定上訴人有超速，如
    何得有原判決所稱高速變換車道的可能，原判決恐有認事用
    法的違誤，原判決上開推論亦有違一般駕駛人的經驗法則，
    而有判決不適用法則或適用法則不當的違誤。
　㈡聲明：⒈原判決廢棄，發回原審法院。⒉原處分撤銷。
四、原判決依勘驗筆錄記載上訴人有多次、密集煞停與驟然、任
    意變換車道，在車流中穿梭的駕駛行為，認定上訴人有蛇行
    的事實。上訴人上訴意旨無非是對原審法院取捨證據、認定
    事實的職權行使，指摘為不當，並就原判決已論斷者，泛言
    其論斷違法，而未具體說明原判決有何不適用法規或適用法
    規不當的情形，並揭示該法規的條項或內容，或合於行政訴
    訟法第237條之9第2項準用第236條之2第3項、第243條第2項
    所列各款事由，難認對原判決如何違背法令已有具體的指摘
    ，依前開規定及說明，應認其上訴為不合法。　　
五、交通裁決事件的上訴，行政法院為訴訟費用的裁判時，應確
    定其費用額，行政訴訟法第237條之9第2項準用第237條之8
    第1項規定甚明。上訴人對交通裁決事件的上訴，既經駁回
    ，則上訴審訴訟費用新臺幣750元自應由上訴人負擔，一併
    確定如主文第2項所示。　
中　　華　　民　　國　　111 　年　　4 　　月　　25　　日
　　　　　　　　　　  臺北高等行政法院第四庭
　                      　      審判長法  官　高愈杰
　　                          　      法  官　李君豪
　　　                                法  官　楊坤樵
上為正本係照原本作成。
不得抗告。
中　　華　　民　　國　　111 　年　　4 　　月　　25　　日
                                      書記官　高郁婷